【裁判字號】    97,審易,464
【裁判日期】    970402
【裁判案由】    傷害
【裁判全文】
臺灣高雄地方法院刑事判決             97年度審易字第464號
公  訴  人  臺灣高雄地方法院檢察署檢察官
被      告  甲○○
上列被告因傷害案件，經檢察官聲請依簡易判決處刑（96年度偵
字第31981 號），本院認不得依簡易判決處刑，改依通常程序審
理，茲判決如下：
    主  文
本件公訴不受理。
    理  由
一、聲請簡易判決處刑意旨係以：被告甲○○係乙○○之次子，
    於民國96年10月16日上午某時，乙○○之三子林清茂及三媳
    婦林蘇類撥打電話予被告甲○○，要求被告甲○○返回乙○
    ○位於高雄縣茄萣鄉○○村○○路2 號1 樓住處，商談有關
    被告甲○○積欠乙○○債務應如何歸還之事，而被告甲○○
    於同日11時10分許抵達乙○○上開住處後，聽聞乙○○雖欲
    免除被告甲○○積欠之新台幣（下同）300 萬元債務，並將
    被告甲○○留置在乙○○處之土地權狀3 張歸還被告甲○○
    ，但被告甲○○要求乙○○再給予300 萬元，乙○○拒絕後
    ，雙方乃發生口角爭執，然被告甲○○明知其父乙○○現高
    齡77 歲 ，復有中風症狀，行動緩慢，竟仍基於傷害之犯意
    ，徒手推倒乙○○，致乙○○跌坐地上，因此受有左肩挫傷
    、左胸壁挫傷、左髖部挫傷之傷害。因認被告甲○○係對於
    直系血親尊親屬犯刑法第277 條第1 項之傷害罪嫌，而應依
    同法第280 條加重其刑。
二、按告訴乃論之罪，告訴人於第一審辯論終結前，得撤回其告
    訴；又告訴經撤回者，法院應諭知不受理之判決；而第161
    條第4 項、第302 條至第304 條之判決，得不經言詞辯論為
    之，刑事訴訟法第238 條第1 項、第303 條第3 款、第307
    條分別定有明文。
三、本件被告因傷害案件，經檢察官聲請以簡易判決處刑，認係
    犯刑法刑法第277 條第1 項之傷害罪嫌（應依同法第280 條
    加重其刑），依同法第287 條之規定，須告訴乃論。茲因被
    告於本院調查中已與告訴人達成調解，而由被告須賠償告訴
    人新台幣30,000元，另告訴人並撤回本件告訴，此有調解程
    序筆錄、撤回告訴狀各1 份附卷足稽，參照前開說明，爰不
    經言詞辯論，逕為諭知不受理之判決。至被告嗣後若拒不履
    行調解條件，告訴人自可憑該調解筆錄，依法請求強制執行
    以獲賠償，附此敘明。
據上論斷，應依刑事訴訟法第452 條、第284 條之1 、第303 條
第3 款、第307 條，判決如主文。
中    華    民    國    97    年    4     月    2     日
                  刑事第十四庭  法  官  李育信
以上正本證明與原本無異。
如不服本判決應於收受本判決後10日內向本院提出上訴書狀，並
應敘述具體理由，如未敘述上訴理由者，應於上訴期間屆滿後20
日內補提理由書狀於本院（均須按他造當事人之人數附繕本）「
切勿逕送上級法院」。
中    華    民    國    97    年    4     月    2     日
                                書記官  廖佳玲


司法院資訊處製作；財團法人民間司法改革基金會備份。
